臺灣新北地方法院民事判決
110年度勞訴字第116號
原      告  林宛瑜  

訴訟代理人  許惠菁律師
被      告  胸章先生工業有限公司

法定代理人  侯宜忠  
訴訟代理人  吳奎新律師
複  代理人  陳添信律師
上列當事人間請求請求給付資遣費等事件，經本院於民國111年5
月9日言詞辯論終結，判決如下：
    主  文
被告應給付原告新臺幣玖仟壹佰柒拾肆元，及自民國110年7月21
日起至清償日止，按年息百分之五計算利息。 
被告應提繳新臺幣壹萬壹仟壹佰貳拾肆元至原告於勞工保險局設
立之勞工退休金專戶。
原告其餘之訴駁回。
訴訟費用由被告負擔百分之二十二，餘由原告負擔。
本判決第一項得假執行，但被告以新臺幣玖仟壹佰柒拾肆元為原
告供擔保後得免為假執行。
本判決第二項得假執行，但被告以新臺幣元壹萬壹仟壹佰貳拾肆
為原告供擔保後得免為假執行。
原告其餘假執行之聲請駁回。
    事實及理由
一、原告起訴主張：
  ㈠原告於民國107年3月1日起受僱於被告公司，負責胸章設計排
    版及客服，約定每月薪資新臺幣（下同）28,000元，任職期
    間內數度調薪，至110年3月9日終止兩造勞動契約止，原告
    每月實領薪資為29,200元。
  ㈡於原告任職期間，因被告未依法給予特別休假，且有高薪低
    報之違法情事，有鑑於此，原告於110年3月8日寄發存證信
    函，以被告違反勞動基準法第14條第1項為由，終止兩造間
    之勞動契約，該函並於110年3月9日送達至被告，是兩造已
    於110年3月9日終止勞動契約。
  ㈢110年3月薪資及特休未休工資，被告均有短付情形，詳情如
    下：
  ⒈原告3月薪資應領金額為8,477元（計算式：29200÷31×9＝8477
    ），然被告僅給付6,979元，短少1,498元。
  ⒉原告至110年2月28日止任職滿3年，故自110年3月1日起即有
    特別休假日共14日，原告僅於同年3月5日、3月9日為特別休
    假，尚有12日之特休未休工資共計11,676元可請領（計算式
    ：29200÷30×12＝11676），然被告僅在110年4月1日給付4,00
    0元，短少7,676元。
　㈣被告應給付原告資遣費44,029元
　⒈原告任職時間為107年3月1日至110年3月9日止，總計3年又9
    天，工作年資計有3.02年。
　⒉原告於終止勞動契約前6個月期間，平均工資為29,158元。亦
    即，109年9月9日至109年9月30日月工資為21,413元，109年
    10月至110年3月9日月工資為29,200元，是上開期間工資總
    額為174,948元，則原告於終止勞動契約前6個月之月平均工
    資為29,158元（174948÷6＝29158）。
　⒊是依勞工退休金條例第12條第1、2項規定，被告應給付資遣
    費44,029元（計算式29158×3.02×1/2＝44029）。　　　
  ㈤被告自107年3月起即未能依原告實際工資按勞工退休金月提
　　繳工資分級表申報提繳，其短繳情形如附表所示。是被告應
    提撥勞工退休金差額11,124元至原告之勞工退休金個人專戶
    。
  ㈥因被告有高薪低報之情，致影響原告失業給付之請領，原告
    請領失業給付時，勞保局僅以23,900元為平均月投保薪資為
    計算基礎，惟原告於勞動契約終止前，依勞工退休金月提繳
    分級表之月投保薪資應為30,300元。則被告應給付原告相當
    於失業給付差額之損害賠償23,040元【計算式：（00000-00
    000）×60％×6（月）＝23040）。
  ㈦被告違反勞動契約或勞工法令，致有損害勞工權益之情，原
    告依勞動基準法（下稱勞基法）第14條第1項終止兩造之勞
    動契約，原告自得依勞基法第19條規定，請求被告開立非自
    願離職證明書予原告。
  ㈧並聲明：
　⒈被告應給付原告76,243元，及自起訴書繕本送達被告翌日起
    至清償日止，按年息5％計算之利息。
　⒉被告應為原告提繳11,124元至勞動部勞工保險局設立之原告
    勞工退休金個人專戶。
　⒊被告應開立非自願離職證明書予原告。
　⒋原告願供擔保，請准宣告假執行。
　⒌訴訟費用由被告負擔。
二、被告則抗辯：　
  ㈠原告在職時之薪資計算：
　　原告於107年3月1日起受雇於被告公司，惟約定之每月工資
    為22,000元，自108年1月起則調薪為23,100元，自109年1月
    起調薪為23,800元，自110年1月時起則調薪為24,000元，而
    原告除上開薪資外，另提供分紅、年終獎金等恩惠性給與。
  ㈡兩造終止勞動契約之日：
　⒈兩造之勞動契約約定，原告每日應上班時數為每日上午9時至
    下午6時，午休1個小時，至特休部分則約定，勞工可由工作
    日每日提撥1小時作為特休假，亦即可每日上午10時開始上
    班，並不另外扣薪，且提供年資滿半年額外加3日休假，年
    資滿1年以上額外加7日特別休假，方案實比勞基法更為優惠
    ，惟若勞工不選擇上開特休方式，則依勞基法規定享有特休
    ，然上班時數即須自上午9時開始。而原告於任職後已與被
    告達成合意，選擇每日上午10時開始上班，亦即每日特休1
    個小時，且於110年2月28日原告表達其欲改以勞基法之14日
    特休，被告亦是同意。又被告公司已明訂勞工可在中午休息
    1小時，並無要求原告於午休時間處理公事或不准其休息情
    形。
　⒉原告於110年2月28日後再次詢問其特休日數，被告因而告以
    上開方案可供選擇，原告則表明選擇一般特休方式，被告表
    示同意，並同時告知其每日上班即應從上午9時開始，然原
    告則於同日表明無法同意此勞動條件，並以LINE告知被告欲
    終止勞動契約，被告亦同意，兩造因而合意於110年3月31日
    終止勞動契約，是於110年3月31日前，原告仍有義務提供其
    勞務，其後被告甚至於110年3月4日為原告聯絡同業，介紹
    原告至同業公司打工機會。惟原告於同年3月8日上班時要求
    被告開立非自願離職證明書，然遭被告以不符合事實而拒絕
    ，原告即於翌（9）日向被告請特休假，被告亦在該（9）日
    收受原告寄送之其主張被告違反勞基法第14條第1項各款情
    形之存證信函，並主張其可終止勞動契約，此實讓被告深感
    錯愕，經聯繫原告，原告仍堅持其已離職，無須至公司辦理
    交接手續，被告認原告多日未到職，亦未辦理離職，因而於
    110年3月15日委由律師發函予原告，並告知被告依勞基法第
    12條規定解除雙方勞動契約，原告並於110年3月23日收受，
    是兩造於該日終止勞動契約。
　⒊又縱原告主張被告在其任職期間未依法給與休假，及有提撥
    退休金短少情事，然原告於107年4月1日即已知悉起薪為2萬
    2000元及投保級距，且為上開特休約定，原告即應提出反應
    ，而原告依此主張終止勞動契約，已逾勞基法第14條第2項
    之30日除斥期間規定。
  ㈢110年3月份薪資及特休未休工資之給付並未短少
　⒈原告於110年3月份之薪資為2萬4000元，而原告3月分實際工
    作日至3月9日，又原告選擇3月5日、9日特別休假，雖3月3
    日遲到，然被告仍計算3月份共計9日之薪資予原告，共計72
    00元（計算式：24000÷30×9＝7200）。
　⒉原告選擇每日提撥1小時作為特休，故於110年度尚有7日休假
    ，而原告已於110年3月5日、9日特休，尚有5日特休未休，
    故被告計算特休未休工資為5日共計4,000元（計算式：2400
    0÷30×5＝4000）。
　⒊從而原告3月份之應領薪資，扣除勞保費之自付額221元，共
    計1萬979元（7200+0000-000＝10979），被告均已給付完畢
    。
　㈣被告並無原告主張之違法事由，且原告為自行離職，原告請
    求被告給付資遣費並無理由。
　㈤被告均依法申報原告薪資，於107年3月1日所約定每月薪資為
    2萬2000元，則依規定該年度即應以2萬8000元之級距申報勞
    健保及提繳月退休金，又後續被告將原告之薪資調升至每月
    2萬4000元，原告亦無意見，是原告之退休金提撥均依此提
    撥，並無短少提撥情形。
  ㈤又原告請求依勞基法第19條規定發給非自願離職證明書，然
    被告可依該法開立服務證明書，此與非自願離職證明書並不
    相同，且原告係主動離職，被告自不能開立與事實不符之文
    書予原告。
  ㈥並聲明：原告之訴駁回。訴訟費用由原告負擔。如受不利判
    決，被告願供擔保，請准宣告免予假執行。
三、兩造不爭執事項
  ㈠原告於107年3月1日任職於被告公司，至110年2月28日止，任
    職滿3年。
  ㈡⒉原告於110年2月28日以LINE通知被告，稱「已經和家人討論
    過，那我需要離職」、「所以我確定要離職」。被告以LINE
    回應原告「那你就做到3月31日，中間你要把特休休完也可
    以」。
  ㈢原告於110年3月5日、3月9日行使特別休假。
  ㈣勞動部勞工保險局以原告110年3月9日離職前6個月之平均月
    投保薪資23900元之60％計算，給予原告110年3月29日至7月3
    0日止4個月失業給付共57360元。
四、原告起訴主張於110年3月份其薪資為2萬9200元，且因被告
    未依勞基法給予特休，且未依法提撥退休金，原告因此依勞
    基法第14條第1項第5、6款規定終止勞動契約，並依據勞動
    法令之規定，請求如訴之聲明，被告則以前詞置辯，是本件
    即依如下爭點，審究並分述如下：
  ㈠兩造終止勞動契約之法律上理由為何？原告主張被告未依法
    給予特休，短提繳勞工退休金等由，依據勞基法第14條第1
    項第5、6款規定，終止勞動契約等語，然為被告所否認，並
    以原告無正當理由曠職達3日以上為由，終止勞動契約等語
    置辯，經查：
　⒈勞動基準法第14條所規定者，係勞工基於重大事由之即時終
    止權，與同法第15條第2項規定之預告終止，為二不同型態
    之終止類型，是勞工預告辭職，仍不排除勞資雙方依勞基法
    第12條第1項籍第14條第1項之不經預告予以終止權利。查本
    件兩造固對於其等於110年2月28日達成合意在同年3月31日
    終止勞動契約，惟嗣後均各自主張在此日期前已終止勞動契
    約，是本件即應另審究兩造主張之終止勞動契約有無理由。
　⒉原告固於本院審理時主張其係依勞基法第14條第1項第5、6款
    規定終止勞動契約（見本院卷二第72頁），然觀諸原告於11
    0年3月所寄送之存證信函，其中僅簡單載以「因貴公司有勞
    動基準法第14條第1項所訂各款情形，本人依法不經預告終
    止勞動契約，請貴公司給付資遣費，並於三日內開立非自願
    離職證明」，此有永和中山路郵局存證信函1紙附卷可稽（
    見本院卷一第43頁），是原告上開向被告為終止勞動契約之
    意思表示雖屬明確，然卻未具體表示被告究竟有何勞基法第
    14條第1項情形，則原告是否係以被告有勞基法第14條第1項
    第5款「雇主不依勞動契約給付工作報酬，或對於按件計酬
    之勞工不供給充分之工作者。」或第6款「雇主違反勞動契
    約或勞工法令，致有損害勞工權益之虞者。」之事由終止勞
    動契約，已非無疑。又原告於本院審理時始主張被告違反勞
    工法令之具體事由為未依法給予特休，及提撥退休金高薪低
    報情事，然此係原告起訴時所為之主張，即係於終止契約後
    補正其終止勞動契約之理由，實難認原告於為終止勞動契約
    之意思表示時，其真意究竟為何，則原告於終止勞動契約時
    ，既未能表示其終止之真意，即難認其終止為有理由。
　⒊又本件倘以原告於110年3月8日寄送上開存證信函前，兩造之
    意思表示往返推究原告終止勞動契約之真意，則以原告於11
    0年2月28日向被告反應「明天就是我到職三年了，想跟你商
    量特休的事情，三年的特休應該是14天，希望今年度可以調
    整特休」，原告則答覆以「因為公司設定就是一天少上一小
    時」、「一個月少22小時」、「如果要休14天，上班時間要
    調整到9-18」、「或是接下來大家都上9-6」等語，原告則
    再回應「如果往後開始調整成09-18，我認為我花在通勤的
    時間可能會太長，也已經和家人討論過，那我需要離職」、
    「特休一直是我有點在意的部分，所以我確定要離職了」、
    「我離職需要提前30天預告，這點我會遵守」，被告則再回
    覆「那你就做到3月31日」、「中間妳要把特休休完也可以
    」，原告亦再回覆接下來若有其他公司的面試，將利用特休
    ，被告則回應若新公司欲原告提早上班，亦可提早離職，沒
    使用之特休將會按比例發錢等語（見本院卷一第115頁兩造
    之LINE對話紀錄），僅可認原告於本院審理時主張以被告未
    依法給予特休，而以勞基法第14條第1項第6款事由終止勞動
    契約較符合當時終止之真意。
　⒋然按「勞工依前項第1款、第6款規定終止契約者，應自知悉
    其情形之日起，30日內為之。但雇主有前項第六款所定情形
    者，勞工得於知悉損害結果之日起，30日內為之。」，勞基
    法第14條第2項定有明文，則以原告於107年3月1日起即受雇
    於被告，依勞基法第38條第1項規定，原告於任職6個月以上
    即可行使其特休權利，此由原告之上開訊息中亦提及「雖然
    我的特休和午休一直沒有依照勞基法走」等語，亦可認原告
    任職滿1年即108年2月28日後即知悉被告違反勞基法規定給
    予特休權利（詳後述），然卻遲於110年3月8日以被告違反
    上開規定而終止勞動契約，則原告縱以以被告未依法給予特
    休而依勞基法第14條第1項第6款規定終止勞動契約，其權利
    之行使顯已逾30日之除斥期間甚明。是被告抗辯原告權利之
    行使已逾勞基法第14條第2項所定之除斥期間，即屬可採。
　⒌是原告於110年3月8日所寄發之存證信函既未能合法終止兩造
    間之勞動契約，則於該日之後兩造間之勞動契約效力仍是存
    續，原告自有繼續提供勞務之義務。再查，原告主張於110
    年3月9日行使其特休權利後，即未再至被告公司，此為兩造
    所不爭執，又原告亦未向被告表示繼續行使其特休，則被告
    抗辯原告自110年3月10日起即無故連續曠職，其因而依勞基
    法第12條第1項第6款規定，於110年3月15日寄發律師函終止
    兩造間勞動契約，該意思表示並於同年3月23日到達原告，
    兩造之勞動契約因而於110年3月23日終止，並提出律師函暨
    中華郵政掛號郵件收件回執各1紙為佐（見本院卷一第123至
    125頁），為有理由。
　⒍綜上，原告主張其於110年3月9日已合法終止兩造間之勞動契
    約並無理由，被告抗辯原告自110年3月10日起繼續曠職達3
    日以上，而依勞基法第12條第1項第6款規定終止勞動契約，
    於110年3月23日兩造勞動契約因而終止，為有理由。
　㈡原告於110年3月份薪資應領數額
　⒈按勞基法第23條規定「工資之給付，除當事人有特別約定或
    按月預付者外，每月至少定期發給二次，並應提供工資各項
    目計算方式明細；按件計酬者亦同。雇主應置備勞工工資清
    冊，將發放工資、工資各項目計算方式明細、工資總額等事
    項記入。工資清冊應保存五年。」，從而，被告應保存原告
    之107年3月至110年3月間之工資清冊，應可認定。
　⒉而被告於本院審理時提出原告任職期間之薪資明細（見本院
    卷一第143至149頁），惟原告否認其真正，並稱從未看過薪
    資明細，且107年4月及5月薪資明細所載內容與明細所載實
    領金額不符為由，否認其形式之真正，被告自應就其真正舉
    證以實其說。而查，被告雖以其與原告在107年4月1日之LIN
    E對話紀錄曾提出薪資明細截圖為證（見本院卷一第127頁）
    ，然觀諸該對話，顯見被告並未主動提出薪資明細予原告閱
    覽，且被告於該日傳送之薪資明細亦僅就勞保、健保欄位予
    以截圖傳送，再者，經核對被告提出之薪資明細「實領金額
    」欄與原告所提109年1月後之薪資入帳存摺明細（見本院卷
    一第27至40頁），亦有多次金額不符之處（例如109年3月薪
    資明細實領金額為2萬6858元，然於109年4月1日入帳之3月
    薪資金額為2萬7717元，詳原告提出之對照表，見本院卷二
    第35頁），是被告抗辯給予原告每月薪資結構中存有「紅利
    」一項，即難以認定。
　⒊又被告雖抗辯其曾公告「非固定支付項目盈餘分紅辦法」（
    見本院卷一第135頁），以每月稅後盈餘達10萬元以上，每
    月正職員工提撥5％盈餘為非固定支付項目，惟此亦為原告所
    否認，並主張並未看過此份公告，而查，被告上開公告記載
    日期雖為107年3月1日，然係於110年4月14日始傳真至勞動
    部勞工保險局存查，此有勞工保險局函1份附卷可稽（見本
    院卷二第63頁），是被告亦難以此公告佐證其每月核發非固
    定性紅利予原告。
　⒋而按勞動事件法第37條規定：「勞工與雇主間關於工資之爭
    執，經證明勞工本於勞動關係自雇主所受領之給付，推定為
    勞工因工作而獲得之報酬。」。查本件原告自109年1月至11
    0年2月間之實領薪資雖未固定，然上開期間原告領有10次之
    2萬9200元工資，於離職前之110年1、2月之實領薪資亦是2
    萬9200元，是原告主張其離職當月之薪資亦應以2萬9200元
    作為計算基礎，為有理由。是兩造之勞動契約雖於110年3月
    23日終止，然原告僅實際工作至110年3月9日（含3月5日及9
    日之特休），此為兩造所不爭執，是原告主張被告應給付之
    110年3月份薪資應為8,477元（計算式：29200÷31×9≒8477）
    ，然僅給付6,979元，被告應再給付差額1,498元為有理由。
  ㈢原告得請求特休未休工資數額
　⒈「勞工在同一雇主或事業單位，繼續工作滿一定期間者，應
    依下列規定給予特別休假：…一、六個月以上一年未滿者，
    三日。二、一年以上二年未滿者，七日。三、二年以上三年
    未滿者，十日。」、「勞工之特別休假，因年度終結或契約
    終止而未休之日數，雇主應發給工資。」、「…其為計月者
    ，為年度終結或契約終止前最近一個月正常工作時間所得之
    工資除以三十所得之金額。」勞基法第38條第1項第5款、同
    法第38條第4項及勞基法施行細則第24條之1第2項第2款分別
    定有明文。
　⒉原告至110年2月28日止已任職滿3年，是依上開規定，被告自
    應給予原告特別休假14日。被告抗辯原告選擇每日提撥1小
    時特休假，依兩造約定，原告110年度為7日特休假云云，然
    姑不論兩造有無約定每日提撥1小時特休假，依原告所提兩
    造於110年2月28日之LINE對話紀錄（見本院卷一第115頁）
    ，原告顯是明確向被告表達其任職滿3年應有特休假14日，
    是原告於110年3月1日後可行使其14日特休假之權利，應無
    疑義。再者，兩造間之勞動契約係於110年3月23日終止，又
    原告迄至勞動契約終止前僅行使2日特休假，是於勞動契約
    終止後，原告之特別休假尚未休完日數尚有12日，則原告主
    張依其終止契約前月薪資2萬9200元計算，每日薪資約973元
    （計算式：29200÷30≒973），折算特休未休工資應為1萬167
    6元（計算式：973×12＝11676），即有理由。是原告主張被
    告僅給付特休未休工資4,000元，尚有差額7,676元應給付原
    告，為有理由。
　㈣原告請求被告提撥勞工退休金差額至原告勞工退休金專戶部
    分
　⒈雇主應為適用勞退條例之勞工，按月提繳退休金，儲存於勞
    工保險局設立之勞工退休金個人專戶。雇主每月負擔之勞工
    退休金提繳率，不得低於勞工每月工資6％，勞退條例第6條
    第1項、第14條第1項定有明文。依同條例第31條第1項規定
    ，雇主未依該條例之規定按月提繳或足額提繳勞工退休金，
    致勞工受有損害者，勞工得向雇主請求損害賠償。該專戶內
    之本金及累積收益屬勞工所有，僅於未符合同條例第24條第
    1項所定請領退休金規定之前，不得領取。是雇主未依該條
    例之規定，按月提繳或足額提繳勞工退休金者，將減損勞工
    退休金專戶之本金及累積收益，勞工之財產受有損害，自得
    依該條例第31條第1項規定請求損害賠償；於勞工尚不得請
    領退休金之情形，亦得請求雇主將未提繳或未足額提繳之金
    額繳納至其退休金專戶，以回復原狀，最高法院101年度台
    上字第1602號著有裁判可資參照。雇主提繳之金額，應每月
    以書面通知勞工。雇主應置備僱用勞工名冊，其內容包括勞
    工到職、離職、出勤工作紀錄、工資、每月提繳紀錄及相關
    資料，並保存至勞工離職之日起五年止。勞工依本條例規定
    選擇適用退休金制度相關文件之保存期限，依前項規定辦理
    ，勞工退休金條例第21條定有明文。
　⒉本件因被告所提之薪資明細與實際匯入原告帳戶之金額不符
    ，難以被告所提之薪資明細作為原告薪資之認定，故本件以
    原告實際所領薪資作為認定原告薪資之認定，已如上述，又
    原告每月實際領得之薪資數額如附表所示，此為被告所不爭
    執，是以原告實際領得之薪資數額，再依各年度之勞工退休
    金月提繳工資分級表計算被告應提撥之退休金級距如附表所
    示，然被告僅按月依附表所示金額為提繳，從而，原告請求
    被告未足額提繳勞工退休金為1萬1124元如附表所示，應屬
    有據。　　
　㈤原告請求被告依勞工退休金條例第12條第1項規定給付資遣費
    、開立非自願離職證明書、補償失業補助差額，有無理由？
　⒈按「勞工適用本條例之退休金制度者，適用本條例後之工作
    年資，於勞動契約依勞動基準法第11條、第13條但書、第14
    條及第20條或職業災害勞工保護法第23條、第24條規定終止
    時，其資遣費由雇主按其工作年資，每滿一年發給二分之一
    個月之平均工資，未滿一年者，以比例計給；最高以發給六
    個月平均工資為限，不適用勞動基準法第17條之規定。」勞
    工退休金條力第12條第1項定有明文。
　⒉原告依勞基法第14條第1項之規定終止勞動契約並無理由，且
    被告依勞基法第12條第1項第6款規定終止勞動契約有其依據
    ，已如上述，則原告請求被告給付資遣費並無理由，應予駁
    回。
　⒊又依就業保險法第11 條第3項規定：「本法所稱非自願離職
    ，指被保險人因投保單位關廠、遷廠、休業、解散、破產宣
    告離職；或因勞動基準法第11條、第13條但書、第14條及第
    20條規定各款情事之一離職。」。本件原告依勞基法第14條
    第1項之規定終止勞動契約既無理由，其請求被告開立自願
    離職證明書，並無理由，應予駁回。
　⒋另「失業給付：被保險人於非自願離職辦理退保當日前3年內
    ，保險年資合計滿1年以上，具有工作能力及繼續工作意願
    ，向公立就業服務機構辦理求職登記，自求職登記之日起14
    日內仍無法推介就業或安排職業訓練。」、「本法所稱非自
    願離職，指被保險人因投保單位關廠、遷廠、休業、解散、
    破產宣告離職；或因勞動基準法第11條、第13條但書、第14
    條及第20條規定各款情事之一離職。」，就業服務法第11條
    第1項第1款、第3項分別定有明文。是本件原告非因勞基法
    第14條第1項規定終止勞動契約，自不符合上開就業服務法
    請領失業給付之規定，則原告請求被告補償失業補助差額，
    自無理由。
　㈥按給付無確定期限者，債務人於債權人得請求給付時，經其
    催告而未為給付，自受催告時起，負遲延責任。其經債權人
    起訴而送達訴狀，或依督促程序送達支付命令，或為其他相
    類之行為者，與催告有同一之效力；遲延之債務，以支付金
    錢為標的者，債權人得請求依法定利率計算之遲延利息，民
    法第229條第2項、第233條第1項前段分別定有明文。又應付
    利息之債務，其利率未經約定，亦無法律可據者，週年利率
    為5％，亦為同法第203條所明定。被告於110年7月20日收受
    起訴狀繕本，有卷附之送達證書可按(見本院卷一第75頁)，
    因此，原告請求被告應自110年7月21日起至清償日止，按年
    息百分之五計算之利息， 應屬有據。
五、綜上述，原告依據勞動法令，請求被告應給付原告110年3月
    份薪資差額1,498元及特休未休工資差額7,676元及自起訴狀
    繕本送達翌日即110年7月21日起至清償日止，按年息百分之
    五計算之利息。被告應提繳1萬1124元至原告於勞工保險局
    設立之勞工退休金個人專戶，為有理由，逾此部分，應予駁
    回。
六、法院就勞工之給付請求，為雇主敗訴之判決，應依職權宣告
    假執行，前項請求，法院應同時宣告雇主得供擔保或將請求
    標的物提存而免假執行，為勞動事件法第44條第1項、第2項
    所明定。本件判決為被告即雇主敗訴之判決，依據前開規定
    ，並依職權宣告假執行及免為假執行之宣告。原告其餘之訴
    既經駁回，其假執行之聲請，亦失所附麗，併予駁回。
七、本件事證已臻明確，兩造其餘攻擊防禦方法及其餘爭點，核
    與判決結果無涉，爰不一一論述。
八、結論：原告之訴為一部有理由、一部無理由，依民事訴訟法
    第79條、勞動事件法第44條第1項、第2項，判決如主文。
中　　華　　民　　國　　111 　年　　6 　　月　　2 　　日
                  民事第五庭    法　官　曹惠玲
以上正本係照原本作成。　　　　　　　　　
如對本判決上訴，須於判決送達後20日內向本院提出上訴狀。如
委任律師提起上訴者，應一併繳納上訴審裁判費。
中　　華　　民　　國　　111 　年　　6 　　月　　6 　　日
                                書記官  董怡彤
附表：